# 存货跌价与原材料发出计价问题

提问人：江江 3 石石 时间：2017-11-06 19:25:02
请教陈老师问题：问题一，公司产品分为截齿类和盾构类，其中截齿类产品的通用性较强，盾构类通用性较差（一般根据客户要求生产）。产品都会用的钢材和合金（将合金焊接到钢上），合金头主要从子公司采购。从生产过程了解到焊接的合金可以拆卸下来再次使用（公司虽然提出可以再次使用，但是考虑到对方客户的要求型号的不同，可能短时间内不会用于合适的产品上），钢材部分一般只能作为废钢处理。那么如果产品存在减值应当对钢材部分和合金部分分别计算减值，还是作为整体进行计算减值。 问题二，如上所述合金头的主要原材料为碳化钨粉，根据不同需要（合金的硬度等方面），采购的碳化钨粉其中的成分比例不同，相关的价格也不同。所以公司对于不同批次采购的钨粉分别核算。即采用个别认定的发出计价。该发出计价方式是否合理。

回答人：chenyiwei
1 、从你说的情况看，钢材为通用原材料，合金头为根据特定客户需求定制采购，在装配之前应分开考虑减值问题。一旦装配为一个整体，即作为一个整体计提减值，考虑该在产品有无对应的客户合同，对可变现净值采用不同的计算策略。 2 、根据存货准则，个别认定法的使用范围主要是“不能替代使用的存货、为特定项目专门购入或制造的存货以及提供劳务的成本”。如果能够分清采购批次和对应的客户合同，则个别认定法应是恰当的。